臺灣桃園地方法院民事簡易判決　　　　96年度桃簡字第1359號
原　　　告　臺灣新光商業銀行股份有限公司
　　　　　　　　　　　　7、2.
法定代理人　丙○○
訴訟代理人　丁○○
　　　　　　乙○○
被　　　告　聚煜股份有限公司
法定代理人　戊○○
訴訟代理人　甲○○
上列當事人間請求給付票款事件，於民國96年10月31日言詞辯論
終結，本院判決如下
    主      文
被告應給付原告新臺幣貳佰捌拾伍萬貳仟肆佰拾玖元及如附表
所示之利息。
訴訟費用由被告負擔。
本判決得假執行。
    事實及理由
一、原告主張：伊執有訴外人均富鋼鐵股份有限公司（下稱均富
    公司）背書轉來，被告於民國96年4 月15日陸續簽發，面額
    合計新臺幣（下同）2,852,439 元支票共3 紙（下稱系爭支
    票），經伊屆期為付款之提示，竟遭付款銀行以假處分票據
    為由拒絕付款，爰依票據之法律關係，請求被告如數給付票
    款並加計法定利息，並為訴之聲明如主文所示等語。
二、被告則以：系爭支票係被告向訴外人均富公司購買鋼材所簽
    發支票，惟被告並未收受鋼材，爰為答辨聲明：請求駁回原
    告之訴等語。
三、查原告執有訴外人均富公司背書轉來(1)付款人為臺灣中小企
    業銀行，票號AV0000000 號、發票日96年4 月15日，面額85
    2,439 元(2)付款人為臺灣中小企業銀行，票號AV0000000 號
    、發票日96年5 月5 日，面額1,000,000 元(3)付款人為臺灣
    中小企業銀行，票號AV0000000 號、發票日96年5 月10日，
    面額1,000,000 元支票3 紙，屆期提示遭付款銀行以假處分
    票據為由拒絕付款之事實，有該支票及退票理由單影本附卷
    可稽（原本經原告當庭提出核閱無訛後發還，參見96年9 月
    26日言詞辯論筆錄），且為被告所不爭執，自堪認為真正。
    按「票據債務人不得以自己與發票人或執票人之前手間所存
    抗辯之事由對抗執票人。但執票人取得票據出於惡意者，不
    在此限。」，票據法第13條定有明文。又票據行為為不要因
    行為，即不以給付之原因為要素而得成立之行為，凡簽名於
    票據之人，不問原因如何，均須依票上所載文義負責，除執
    票人取得票據係出於惡意成詐欺者外，發票人不得以自己與
    執票人前手所存抗辯之事由，對抗執票人（最高法院49年台
    上字第678 號判例參照）。本件被告抗辯因向訴外人均富公
    司購買鋼材而簽發系爭支票，惟其並未收受鋼材云云，縱令
    屬實，亦僅得憑以對抗訴外人均富公司，依前開規定及說明
    ，不得以此抗辯事由對抗原告，是被告前揭抗辯並無理由。
    復按，「發票人應照支票文義擔保支票之支付。」，「執票
    人於第一百三十條所定提示期限內，為付款之提示而被拒絕
    時，對於前手得行使追索權。但應於拒絕付款日或其後五日
    內，請求作成拒絕證書。」，「執票人向支票債務人行使追
    索權時，得請求自為付款提示日起之利息，如無約定利率者
    ，依年利六釐計算。」，票據法第126 條、第131 條第1項
    、第13 3條分別定有明文。從而，原告本於票據之法律關係
    ，請求被告給付2,852,439 元及如附表所示之利息，為有理
    由，應予准許。本件係就民事訴訟法第427 條第2 項第6款
    訴訟適用簡易程序所為被告敗訴之判決，爰依民事訴訟法第
    38 9條第1 項第3 款規定，依職權宣告假執行。
四、據上論結，本件原告之訴為有理由，依民事訴訟法第78條、
    第389條第1 項第3款，判決如主文。
中　　華　　民　　國　　96　　年　　11　　月　　14　　日
                  臺灣桃園地方法院桃園簡易庭
                            法　官　熊祥雲
以上正本係照原本作成
如對本判決上訴，須於判決送達後20日內向本院提出上訴狀
中　　華　　民　　國　　96　　年　　11　　月　　14　　日
                            書記官　陳鳳怡
